臺灣高雄地方法院刑事判決　　　　　　　94年度訴字第3878號
　　 公　訴　人　臺灣高雄地方法院檢察署檢察官
　　 被　　　告　甲○○
　　 　　　　　　　　　　　1.
　　 　　　　　　　　　　現羈押於臺灣高雄看守所
　　 指定辯護人　本院公設辯護人丙○○
右列被告因毒品危害防制條例案件，經檢察官提起公訴（94年度
偵字第21151號），本院判決如左：
    主  文
甲○○運輸第一級毒品，處有期徒刑拾貳年。褫奪公權伍年。扣
案之第一級毒品海洛因貳包含包裝物（合計淨重壹壹貳點肆玖公
克、空包裝重壹壹點伍貳公克、純質淨重捌貳點壹柒公克）沒收
銷燬之；皮鞋壹雙沒收。
    事  實
一、甲○○明知海洛因係毒品危害防制條例第2條第2項第1 款所
    列之第一級毒品，且屬行政院依懲治走私條例第2 條公告之
    管制進出口物品，不得非法運輸、持有或私運進口。竟仍基
    於運輸第一級毒品及私運管制物品進口之犯意，於民國94年
    9 月14日16時許，在大陸珠海某酒店內，以新台幣（下同）
    10萬元之代價向大陸人民綽號「阿飛」之成年男子購買海洛
    因2 包（合計淨重112.49公克、空包裝重11.52 公克、純質
    淨重82.17 公克）後，將該2 包海洛因分別藏置在所穿著之
    皮鞋之左右後腳跟（已挖空）內，於94年9 月15日16時40分
    許，以該方式運輸海洛因自大陸搭機至澳門再搭乘長榮航空
    公司BR-822號班機，私運上揭海洛因入境返台，行經海關人
    員在高雄國際機場檢查室，因行跡可疑，而遭警當場查獲並
    在其所穿之皮鞋後腳跟起出扣得上開海洛因2 包、並扣得藏
    放海洛因皮鞋1 雙。
二、案經內政部警政署航空警察局高雄分局報告臺灣高雄地方法
    院檢察署檢察官偵查起訴。
    理  由
甲、程序部分：
    法務部調查局第000000000 號鑑定通知書、高雄關稅局扣押
    貨物、運輸工具收據及搜索筆錄各1 紙、照片6 紙，其性質
    雖屬傳聞證據，但經本院準備程序詢以對證據能力之意見，
    並於審理時予以提示，告以要旨，經檢察官、辯護人及被告
    表示意見，檢察官、辯護人及被告均未於言詞辯論終結前，
    對該證據內容異議，依刑事訴訟法第159 條之5 第2 項規定
    ，應具有證據能力。
乙、實體部分
一、訊據被告甲○○對於上揭事實坦承不諱，且被告為警查獲時
    扣案之白色粉末2 包，經送法務部調查局鑑定為第一級毒品
    海洛因（合計淨重112.49公克、空包裝重11.52 公克、純質
    淨重82.17 公克），有該局調科壹字第000000000 號鑑定通
    知書1 紙附卷可稽。此外，復有照片6 張、高雄關稅局扣押
    貨物、運輸工具收據及搜索筆錄1 紙在卷可稽及皮鞋1 雙扣
    案為憑。
二、按毒品危害防制條例第四條第二項運輸第二級毒品罪，「不
    以國外輸入國內或國內輸出國外為限，其在國內運輸者亦屬
    之；零星夾帶或短途持送得斟酌實際情形依持有煙毒罪論科
    」（司法院36年院解字第3541號解釋意旨參照）、「院解字
    第3541號解釋係指無運輸或販賣之意圖單純持有煙毒者而言
    ，並非謂凡零星夾帶或短途持送煙毒者，不問其犯意如何概
    論以持有煙毒之罪」（司法院37年院解字第3853號解釋意旨
    參照）。易言之，雖零星夾帶或短徒持送毒品，若有運輸之
    故意亦可能該當運輸毒品犯行。又所謂「運輸」，係指本於
    運輸意思而搬運輸送而言，倘其有此意圖者，一有搬運輸送
    之行為犯罪即已成立，並非以運抵目的地為完成犯罪之要件
    。而運輸毒品罪，並不以兩地間毒品直接搬運輸送移轉存置
    於特定地點為限，其以迂迴、輾轉方法，利用不相同之運輸
    工具、方法，將特定之毒品移轉運送至終極目的地者，其各
    階段之運送行為，均不失為「運輸」行為之一種（最高法院
    92 年 度台上第5426號判決參照）。而本件被告起運扣案海
    洛因之地點，為我國境外之中國大陸，路途非近，且數量已
    逾100 公克，亦非零星之數，又故意將之藏放於挖空之皮鞋
    內，以為掩飾，已非一般正常之攜帶方式，自足認被告有運
    輸海洛因之犯意，已甚顯明。
三、綜上所述，本件被告攜帶扣案海洛因入境之目的，縱係為供
    己施用，惟其既有私自運輸之犯意，且以搭機夾帶之方式，
    將海洛因自大陸進口來台，自仍應成立運輸毒品罪。本件事
    證明確，被告犯行堪以認定。
四、查海洛因係屬毒品危害防制條例第2 條第2 項第1 款之第一
    級毒品，亦屬行政院依據懲治走私條例第2 條第4 項所頒訂
    「懲治走私條例公告管制物品項目及其數額」之公告甲項第
    4 款所列之管制進出口物品，不限其數額，均不得私運進出
    口；又自大陸地區私運物品進入臺灣地區，或自臺灣地區私
    運物品前往大陸地區者，以私運物品進口、出口論，適用懲
    治走私條例規定處斷，懲治走私條例第12條定有明文。是核
    被告所為，係犯毒品危害防制條例第4 條第1 項之運輸第一
    級毒品罪及懲治走私條例第2 條第1 項、第12條準私運管制
    物品進口罪。被告持有第一級毒品海洛因後，復進而運輸，
    其持有之低度行為應為運輸之高度行為所吸收，不另論其持
    有第一級毒品罪。被告以1 行為觸犯上開2 罪名，為想像競
    合犯，依刑法第55條之規定，應從較重之毒品危害防制條例
    第4 條第1 項運輸第一級毒品罪處斷。被告所犯運輸第一級
    毒品罪之法定本刑為死刑或無期徒刑，其經查獲之海洛因雖
    達百餘公克，惟審酌運輸海洛因之數量，核與藉由漁船或貨
    櫃走私毒品動輒重達數公斤以獲取暴利之毒販相較，尚屬輕
    微，其因一時失慮致罹重典，犯罪情狀在客觀上應可引起一
    般人同情，尚可憫恕，倘科以法定最輕本刑之無期徒刑，猶
    嫌情輕法重，爰依刑法第59條之規定，酌量減輕其刑。本院
    審酌被告自大陸地區運輸第一級毒品海洛因返臺，數量（合
    計淨重112. 49 公克、空包裝重11.52 公克、純質淨重
    82.17 公克），對社會仍有潛在之危險性，倘未予嚴厲規範
    ，影響所及，易使海洛因自境外輸入國內，而使毒品充斥於
    社會，如此一來，則非僅多數個人之生命、身體將受侵害，
    社會、國家之法益亦不能免，危害之鉅，當非個人一己之生
    命、身體法益所可比擬，是被告所為自應受有相當程度之刑
    事非難；惟考量被告並無前科，且本件所運輸之海洛因已為
    警查獲，尚未流入市面造成實害，而被告犯後坦承犯行，犯
    後態度尚可等一切情狀，量處如主文所示之刑，併依被告犯
    罪之性質，認有褫奪公權之必要，爰依刑法第37條第2 項之
    規定，宣告褫奪公權5 年。扣案之海洛因2 包（合計淨重11
    2.49 公 克、空包裝重11.52 公克、純質淨重82.17 公克)
    均屬第一級毒品，而包裝海洛因之包裝物與海洛因無法完全
    析離，均應依毒品危害防制條例第18條第1 項前段之規定沒
    收銷燬之，至鑑驗耗損之海洛因既已滅失，自無庸另宣告沒
    收銷燬。另扣案之鞋子1 雙，為被告所有且供運輸本件海洛
    因之用，已據被告供承在卷，應依同條例第19條第1 項規定
    沒收之。
據上論斷，應依刑事訴訟法第299 條第1 項前段，毒品危害防制
條例第4 條第1 項、第18條第1 項前段、第19條第1 項，懲治走
私條例第2 條第1 項、第11條、第12條，刑法第11條前段、第55
條前段、第59條、第37條第2 項，判決如主文。
本案經檢察官乙○○到庭執行職務
中　　華　　民　　國　　94　　年　　12　　月　　22　　日
                 刑事第八庭  審判長法  官  李政庭
                                   法  官  賴文姍
                                   法  官  黃宣撫
如不服本判決，應於判決送達後10日內向本院提出上訴狀。
以上正本證明與原本無異。
中　　華　　民　　國　　94　　年　　12　　月　　22　　日
                                   書記官  鄭永媚
附錄本案論罪科刑法條全文：
毒品危害防制條例第四條：
製造、運輸、販賣第一級毒品者，處死刑或無期徒刑；處無期徒
刑者，得併科新臺幣一千萬元以下罰金。
製造、運輸、販賣第二級毒品者，處無期徒刑或七年以上有期徒
刑，得併科新臺幣七百萬元以下罰金。
製造、運輸、販賣第三級毒品者，處五年以上有期徒刑，得併科
新臺幣五百萬元以下罰金。
製造、運輸、販賣專供製造或施用毒品之器具者，處一年以上七
年以下有期徒刑，得併科新臺幣一百萬元以下罰金。
前四項之未遂犯罰之。
懲治走私條例第二條
私運管制物品進口、出口逾公告數額者，處七年以下有期徒刑，
得併科新臺幣三百萬元以下罰金。
以犯前項之罪為常業者，處三年以上十年以下有期徒刑，得併科
新臺幣五百萬元以下罰金。
第一項之未遂犯罰之。
第一項所稱管制物品及其數額，由行政院公告之。
